

Enrique Sáez Mata

Senior UI | UX Designer

Fecha de nac.: 25 Marzo, 1971

Tfno.: +34 659 296 478

DNI: 30788094H

Madrid, España

Competencias UX

- Arquitectura Web
- · Prototipado, Wireframing
- Sistemas de diseño
- Investigación de Usuarios
- · FIGMA.
- Adobe CC.
- Sketch.
- · Invision.
- · Metodologías Agile, Scrum

Identidad digital





<u>Github</u>



Dribbble



Website

Sobre mí

Mi perfil profesional está centrado en el diseño de interfaz web, Ul y experiencia de usuario UX.

He trabajado en proyectos para clientes del sector financiero, BBVA, Bankia, Deustche Bank, Banc Sabadell, y transformación digital en clientes RTVE, Inditex, Repsol, RedSys, Real Madrid, Ladbrokes, entre otros.

Experiencia profesional



Hiberus D&O

Senior UI & UX Designer | Abril 2022 - actualidad

Funciones de diseñador UI y maquetador web dentro del departamento IT para el proyecto del portal web de Radio Televisión Española - rtve.es.

Tecnologías: Figma, Axure RP, Photoshop, Invision, Adobe XD, SASS, HTML5, CSS3.



GFT Technologies

Senior UI Developer & Diseño UX | Abr 2015 - Marzo 2022

Diseño UX y UI; UX Research, para cliente BBVA dentro del programa de Diseño España de Transformación Digital durante 4 años. Posteriormente, un año en funciones de diseño UI en proyecto "Enterprise Global Solutions" de BBVA. Otros proyectos: Dos años en funciones de diseño UX y UI y coordinación de equipos de trabajo en proyectos de Inditex, Bankia, Deustche Bank, Banc Sabadell, Repsol.

Tecnologías: Figma, Sketch, Photoshop, Illustrator, XD, HTML5, SASS, JavaScript, Git.



Alten Spain

Senior UI Developer | Ene 2015 - Abr 2015

Funciones de diseño UI y UX senior en oficinas de cliente, dentro del equipo de Diseño de PrisaTV. Desarrollo y maquetación web del nuevo portal web corporativo de CANAL+

Tecnologías: Adobe, Sketch, HTML5, CSS3, SASS, Git, Adobe CC



MoneyGurú & Captalis SL

Senior UI Developer & Diseño UX | Oct 2013 - Dic 2014

Lider del equipo de diseño. Desarrollo UI de las webs del grupo, landingpages, etc, En la sede de São Paulo, Brasil, a cargo del restyling de la marca. Responsable del departamento de diseño web, interacción y experiencia de usuario de los distintos portales corporativos del grupo para clientes Prestum Seguros., Banco Itau, Bradesco, entre otros.

Tecnologías: HTML5, CSS3, JavaScript, Adobe CC



Servicios profesionales (Freelance)

Web Developer | Dic 2010 - Oct 2013

Diseño UX y Desarrollo UI diversos proyectos IT. Maquetación Web, diseño web, prototipado, experiencia de usuario, administración CMS, etc., según las necesidades de cada proyecto. Clientes RedSys, Alvantia SL, Aibe Group, Ladbrokes, Eurolingua, Tecnopublic, entre otros.

Tecnologías: HTML5, CSS3, JavaScript, Adobe CC

Stack tecnológico

- HTML5
- CSS3
- SASS
- Navegabilidad JavaScript
- GIT, GitHub, GitLab, SVN

Idiomas

- 轞 🛮 Español Lengua materna
- 牂 Inglés B1-B2
- Portugués Avanzado



TasGroup Iberia

Maquetador & Diseñador Web | Enero 2003 - Dic 2010

Responsable del departamento de diseño y comunicación HMI. Coordinación con clientes, arquitectura web, animación interactiva, diseño web y offline. Desarrollo UI para clientes RedSys, Real Madrid, C&A, Cetelem, Ayuntamiento de Gijón,

Tecnologías: HTML, CSS, SVN, JavaScript, Adobe CC

Formación

Artes Gráficas

Escuela de Arte de Córdoba | 1992 - 1996 Especialidad en Publicidad

Especialista en Contenidos Multimedia

Universidad de Córdoba | 1997 - 1998

Curso sobre desarrollo e integración de contenidos multimedia. Edición y tratamiento profesional de audio, vídeo e imagen.

Certificaciones Comprobar ID de certificados >>

- 2022 Desarrollo Apps Móviles Google.
- 2021 UX & UI Design & Adobe XD Udemy.
- 2021 JavaScript for Beginners Udemy.
- 2021 Figma **Udemy**.
- 2021 UX Figma **Udemy**.

Cursos.

- 2007 Fundamentos diseño web, Universidad de Córdoba.
- 2006 Curso de ASP.Net y JavaScript, DiaSoft.
- 2006 Seminario sobre Criptografía y cifrado de datos, RT SL.
- 2003 Curso de programación de terminales de medios de pago, RT SL

Otras aptitudes profesionales

- Liderazgo y coordinación de equipos de trabajo.
- Capacidad de priorizar tareas y establecer expectativas.
- Presentación de conceptos a clientes y stakeholders.
- Apasionado por la actualización de conocimientos.
- · Motivación.
- · Desempeño laboral con mínima supervisión.
- · Habituado al trabajo en equipos multidisciplinares.